# 股份支付，等待期纳税调增，实际行权纳税调减。请问是暂时性差异吗？

提问人：柳寒秋 时间：2019-02-28 21:21:50
股份支付（股权激励）在等待期进行纳税调增，到实际行权纳税调减。请问各位老师，这是暂时性差异吗？

回答人：chenyiwei
属于可抵扣暂时性差异。对这类情况下的递延所得税资产确认，《计学撮要2013 》中有专门讨论。

提问人：steven2816 时间：2019-03-04 20:59:28
陈版主，想问下假设某公司 2017 年 3 月实施股权激励，共发行 340 万股分三期解锁， 2017 年确认的股权激励费用 2400 万， 2018 年确认股权激励费用 1500 万元，其中 2018 年 3 月解锁了 110 万股，这部分可以税前列支 600 万元（按照国家税务总局 2012 年 18 号文规定计算），假设 2019 年也解锁 110 股，预计 2019 年解锁部分可税前列支 400 万元，想问下， 2018 年这部分股权激励确认的递延所得税应该如何计算？是否应该是 400 万元乘以企业所得税率，恳请陈版主能回复，谢谢

回答人：chenyiwei
期末尚未解锁部分的递延所得税资产，应按照（期末股价-授予价格）预计可解锁数量累计已过去的等待期时间占等待期总时长的比例确定。